臺灣桃園地方法院小額民事判決
111年度壢保險小字第353號
原      告  新安東京海上產物保險股份有限公司桃園分公司

法定代理人  單正寰  
訴訟代理人  吳崇銘  
被      告  戴千雅  
訴訟代理人  戴筱涵  
上列當事人間請求損害賠償(交通)事件，本院於民國111年9月8
日言詞辯論終結，判決如下：
    主    文
一、被告應給付原告新臺幣參萬參仟參佰壹拾參元，及自民國一
    百一十一年五月八日起至清償日止，按年利率百分之五計算
    之利息。
二、訴訟費用新臺幣壹仟元由被告負擔。
三、本判決得假執行。　　
    理 由 要 領
一、本件依民事訴訟法第436條之18第1項規定，除下列理由要領
    外，僅記載主文，其餘省略。
二、原告主張：被告於民國111年1月12日7時10分許，騎乘車牌
    號碼000-0000號普通重型機車（下稱肇事機車），行經桃園
    市○鎮區○○路○段000號前，因未保持安全距離，不慎碰撞由
    訴外人陳麗華所有、原告所承保之車牌號碼000-0000號自用
    小客車（下稱系爭車輛），並致系爭車輛受損（下稱本件事
    故），系爭車輛經修復後費用為新臺幣(下同)36,989元（工
    資及烤漆32,905元、零件4,084元）。原告並已依約全數理
    賠完畢，故依保險法第53條之規定取得上揭損失之代位權，
    又零件部分修復費用應考量折舊，故請求被告給付33,313元
    。為此，爰依民法第184條第1項前段、第191條之2、保險法
    第53條規定提起本件訴訟，並聲明：如主文第一項所示。
三、被告則以：被告就本件事故雖然有過失，但原告請求賠償修
    復費用之項目、金額，並非全部皆係被告所造成等語，資為
    抗辯。並聲明：原告之訴駁回。
三、是依上開說明，以下僅就原告得請求賠償之金額若干？記載
    理由要領如下：
(一)按民法第213條第1、3項規定：「負損害賠償責任者，除法
    律另有規定或契約另有訂定外，應回復他方損害發生前之原
    狀。第1項情形，債權人得請求支付回復原狀所必要之費用
    ，以代回復原狀。」又所謂必要修復費用，如修理材料以新
    品換舊品時，應予折舊（最高法院77年度第9次民事庭會議
    決議參照）。
(二)經查，系爭車輛修理費用為36,989元（其中工資及烤漆32,9
    05元、零件4,084元），有估價單及統一發票等件可證（見
    本院卷第10至12頁）。又上開估價單為大桐汽車股份有限公
    司所開立，其應具備維修系爭車輛之專業能力，且上開估價
    單開立之時間為111年1月17日，與本件事故發生之日相近，
    是上開估價單，應屬可採。至被告雖辯稱系爭車輛維修項目
    ，並非全為被告所造成云云。惟查，系爭車輛受撞擊位置為
    右前車頭，有路口監視器畫面截圖及本院勘驗筆錄在卷可參
    （見本院卷第32至39頁、第41頁反面至42頁），復參上開估
    價單修復項目均與車頭位置相關，是就上開估價單之修復費
    用，顯然與本件事故有因果關係，被告僅空言辯稱費用不合
    理，而未提出其他證據供本院參酌，難認被告之抗辯可採。
    是原告依上開估價單及統一發票所載金額，零件部分計算如
    附表所示之折舊後，請求被告給付33,313元，即有理由。
(三)綜上所述，原告請求被告給付33,313元，及自111年5月8日
    起至清償日止，按年利率5%計算之利息，為有理由，應予准
    許。
中　　華　　民　　國　　111 　年　　9 　　月　　28　　日
                  中壢簡易庭      法  官  張博鈞
以上為正本係照原本作成。
如不服本判決，應於送達後20日內，向本院提出上訴狀並表明上
訴理由，如於本判決宣示後送達前提起上訴者，應於判決送達後
20日內補提上訴理由書（須附繕本）。
如委任律師提起上訴者，應一併繳納上訴審裁判費。
中　　華　　民　　國　　111 　年　　9 　　月　　28　　日
                                  書記官  張季容
附錄：
一、民事訴訟法第436條之24第2項：
    對於小額程序之第一審裁判上訴或抗告，非以其違背法令為
    理由，不得為之。
二、民事訴訟法第436條之25：
    上訴狀內應記載上訴理由，表明下列各款事項：
    （一）原判決所違背之法令及其具體內容。
    （二）依訴訟資料可認為原判決有違背法令之具體事實。
三、民事訴訟法第471 條第1 項：（依同法第436 條之32第2 項
    規定於小額事件之上訴程式準用之）上訴狀內未表明上訴理
    由者，上訴人應於提起上訴後20日內，提出理由書於原第二
    審法院；未提出者，毌庸命其補正，由原第二審法院以裁定
    駁回之。 　　
附表：零件部分折舊（單位：新臺幣）
----- 折舊時間           金額 第1年折舊值        4,084×0.369=1,507 第1年折舊後價值    4,084-1,507=2,577 第2年折舊值        2,577×0.369=951 第2年折舊後價值    2,577-951=1,626 第3年折舊值        1,626×0.369=600 第3年折舊後價值    1,626-600=1,026 第4年折舊值        1,026×0.369=379 第4年折舊後價值    1,026-379=647 第5年折舊值        647×0.369=239 第5年折舊後價值    647-239=408 上開折舊後零件加計工資及烤漆32,905元，共計33,313元。